【裁判字號】    97,裁,2549
【裁判日期】    970430
【裁判案由】    商標評定
【裁判全文】
最  高  行  政  法  院  裁  定
                                     97年度裁字第02549號
聲  請  人  甲○○
訴訟代理人  李世章律師
            徐念懷律師
上列聲請人因與相對人經濟部智慧財產局間商標評定事件，對於
中華民國96年11月29日本院96年度裁字第3180號裁定，聲請再審
，本院裁定如下︰
    主  文
再審之聲請駁回。
再審訴訟費用由聲請人負擔。
    理  由
一、按聲請人聲請再審，應依行政訴訟法第283條準用第277條第
    1項第4款規定表明再審理由，此為必須具備之程式。所謂表
    明再審理由，必須指明確定裁定有如何合於再審理由之具體
    情事，始為相當；倘僅泛言有何條款之再審事由，而無具體
    情事者，尚難謂已合法表明再審理由。如未表明再審理由，
    法院無庸命其補正。
二、本件聲請人主張本院民國（下同）96年度裁字第3180號裁定
    （下稱原確定裁定）有行政訴訟法第273條第1項第1款所定
    再審事由，對之聲請再審，其聲請意旨略謂：臺北高等行政
    法院94年度訴字第1185號判決（下稱原審判決）未依經濟部
    於93年4月28日所訂定發布之「混淆誤認之虞審查基準」第5
    .2點之步驟，逐一比對、判定本件註冊第957536號「Pro1及
    圖」商標（下稱系爭商標）與據以評定之註冊第935459號「
    Pro1及圖」商標（下稱據爭商標）間，是否存在近似之處，
    已有判決不備理由之違法，詎原確定裁定判定此乃取捨證據
    及認定事實問題，顯有「適用法規顯有錯誤」之再審事由。
    又原審判決遽以「他案」即臺灣高等法院臺中分院92年度上
    易字第2135號刑事判決，作為認定「本件」當事人間有所謂
    契約、地緣等關係之判斷基礎，尚嫌率斷，而有判決不備理
    由之違法，詎原確定裁定刻意忽略此情，遽予裁定駁回聲請
    人之上訴，亦有「適用法規顯有錯誤」之再審事由。另系爭
    商標指定使用於伐木機、伐木機之曲軸箱、汽缸、活塞、化
    油機、離合器、點火圈等商品，而據爭商標指定使用於除草
    機、割草機、播種機、插秧機、收割機、割稻機、整草機等
    商品，二者不但屬完全不同之商品組群，且其指定使用之商
    品類型亦截然不同，並無所謂必然之共同或關聯之處。原審
    判決僅以二者均屬農用機具或其零組件商品為由，斷言其係
    類似商品，實非妥適；況且系爭商標指定使用之商品並非全
    然使用於農用機具，尚得用於工程機具上，原審判決未具體
    指摘兩者商品相似之處何在，顯有判決不備理由之違法，詎
    原確定裁定未審酌之，即認定原審判決未盡說理義務並無不
    當，實有「適用法規顯有錯誤」之再審事由云云。惟核其聲
    請狀內表明之再審理由，無非說明其對於前訴訟程序原審判
    決不服之理由，而對於原確定裁定究竟有如何合於行政訴訟
    法第273條第1項第1款規定之具體情事，則未據敘明，揆諸
    首揭說明，其聲請自非合法，無庸命其補正，逕予駁回。
三、依行政訴訟法第283條、第278條第1項、第104條、民事訴訟
    法第95條、第78條，裁定如主文。
中    華    民    國    97    年    4     月    30    日
                    最高行政法院第五庭
                        審判長法官  劉  鑫  楨
                              法官  姜  仁  脩
                              法官  黃  淑  玲
                              法官  劉  介  中
                              法官  吳  慧  娟
以  上  正  本  證  明  與  原  本  無  異
中    華    民    國    97    年    5     月    2     日
                              書記官  張  雅  琴


司法院資訊處製作；財團法人民間司法改革基金會備份。
